【裁判字號】    98,易,528
【裁判日期】    981103
【裁判案由】    家庭暴力防治法等
【裁判全文】
臺灣雲林地方法院刑事裁定               98年度易字第528號
上  訴  人
即  被  告  甲○○
上列上訴人即被告因違反家庭暴力防治法等案件，不服本院中華
民國98年10月9 日98年度易字第528 號協商程序判決（聲請簡易
判決處刑案號：97年度偵字第6093號），提起上訴，本院裁定如
下：
    主  文
上訴駁回。
    理  由
一、上訴意旨略以：被告甲○○根本未於民國97年11月6 日凌晨
    3 時許，打電話予乙○○恫嚇，被告當時在臺北、臺中各地
    從事運輸工作，每日一早即開始上工，被告未居住在西螺，
    隔日一早又需上班，如何可能在半夜3 點打電話給乙○○，
    又於10分鐘趕到西螺田裡，隔日要上班，更不可能半夜到西
    螺田裡，原判決所指有違常情，且被告打電話一事未經舉證
    ，再剷平農地必須使用大型重機具，被告人既不在西螺，次
    日一早又需上班，如何能在半夜3 點取得大型重機具駕駛，
    凡此皆與常情相違，且人於半夜3 點無故要駕駛重機具將田
    地剷平，實屬玩笑一則，聽者根本不可能因此心生恐懼，縱
    原判決所指之事為真，難認屬不法侵害，請撤銷原判決，另
    為無罪之諭知。
二、按依刑事訴訟法協商程序所為之科刑判決，除有刑事訴訟法
    第455 條之4 第1 項第1 款、第2 款、第4 款、第6 款、第
    7 款所定之情形之一，或協商判決違反同條第2 項之規定者
    外，不得上訴，刑事訴訟法第455 條之10第1 項定有明文。
    亦即，依協商程序而為判決者，除非有「當事人撤銷協商合
    意或撤回協商聲請」、「被告協商之意思非出於自由意志」
    、「被告所犯之罪非得以聲請協商判決」、「被告有其他較
    重之裁判上一罪之犯罪事實」、「案件應諭知免刑或免訴、
    不受理」、「法院未於協商合意範圍內為判決」、或「協商
    判決所科之刑為2 年以上有期徒刑，且未宣告緩刑」等情事
    ，當事人始得提起上訴，否則，案經協商程序判決，即不得
    上訴，再行上訴，乃違反上開規定，為法律上所不應准許。
    次按協商判決之上訴，除有特別規定外，準用第3 編第1章
    及第2 章之規定，原審法院認為上訴不合法律上之程式或法
    律上不應准許或其上訴權已經喪失者，應以裁定駁回之，刑
    事訴訟法第455 條之11第1 項、第362 條前段亦分別定有明
    文。
三、經查，上訴人即被告甲○○所犯家庭暴力防治法第61條第1
    款、第2 款違反保護令罪及刑法第305 條之恐嚇罪，非屬死
    刑、無期徒刑、最輕本刑3 年以上有期徒刑之罪，亦非屬高
    等法院管轄第一審案件之罪。而本件於98年10月9 日審理時
    ，當庭勘驗告訴人乙○○所提出之電話錄音光碟後，被告對
    犯罪事實已表示認罪，檢察官聲請進行協商程序，經本院同
    意，由被告與檢察官於審判外進行協商，嗣被告與檢察官達
    成協商合意，本院認被告違反保護令及恐嚇之犯行明確，於
    同日依渠等協商合意之內容，就被告所犯違反保護令罪（所
    犯恐嚇危害安全罪與違反保護令罪為想像競合犯，依刑法第
    55條規定從一重之違反保護令罪處斷），判處有期徒刑4 月
    ，並諭知如易科罰金，以新臺幣1,000 元折算1 日，此有本
    院98年10月9 日審判筆錄、檢察官聲請書、協商進行單暨程
    序記錄表各1 份在卷可稽，本件協商判決係在當事人協商之
    範圍內為判決，所科之刑亦與刑事訴訟法第455 條之4 第2
    項之規定無違，此外，亦無其他得以上訴之事由，被告以否
    認犯罪為由提起上訴，顯然不合上開規定，其上訴於法不合
    ，應予駁回。
四、依刑事訴訟法第455 條之11第1 項、第362 條前段，裁定如
    主文。
中    華    民    國    98    年    11    月    3     日
                  刑事第四庭    法  官  王  素  珍
以上正本證明與原本無異。
如不服本裁定，應於裁定送達後5 日內向本院提出抗告狀（須附
繕本）。
                                書記官  吳  伊  婷
中    華    民    國    98    年    11    月    5     日


司法院資訊處製作；財團法人民間司法改革基金會備份。
